【裁判字號】    92,交抗,1113
【裁判日期】    921128
【裁判案由】    違反道路交通管理處罰條例
【裁判全文】
臺灣高等法院交通事件裁定                      九十二年度交抗字第一一一三號
    抗告人即
    受處分人  甲○○
右抗告人因違反道路交通管理處罰條例案件，不服臺灣臺北地方法院中華民國九十二
年十月三十一日裁定（九十二年度交聲字第九一七號），提起抗告，本院裁定如左：
    主  文
抗告駁回。
    理  由
一、按行車速度，依標誌或標線之規定，無標誌或標線者，在市區道路，時速不得超
    過五十公里，道路交通安全規則第九十三條第一項第一款定有明文。又汽車駕駛
    人，行車速度超過規定之最高時速者，處新台幣（下同）一千二百元以上二千四
    百元以下罰鍰，道路交通管理處罰條例第四十條第一項定有明文；而道路交通管
    理處罰條例所稱之汽車，依該條例第三條第八款規定包括機器腳踏車。再汽車駕
    駛人駕駛汽車違反道路交通管理處罰條例第四十條第一項規定者，除應依該條所
    規定之罰鍰處罰外，並予記違規點數一點，道路交通管理處罰條例第六十三條第
    一項第一款亦定有明文。
二、本件抗告人即受處分人甲○○所有之車號ＢＣＱ－三五五號重型機車於（民國）
    九十二年四月二十八日下午一時十九分許、九十二年五月十九日下午三時五十一
    分許，行經台北市市○○道○段市區道路○○○路段速限為四十公里，受處分人
    所有之該部機車竟分別以六十一公里、六十六公里之速度超速行駛，經以拍照之
    方式取證，分別由台北市政府警察局中山分局交通分隊（以下稱中山分局）、台
    北市政府警察局交通警察大隊以受處分人所有該部車號機車有違反道路交通管理
    處罰條例第四十條第一項規定之行為逕行掣單舉發；嗣受處分人於舉發通知單上
    所載之應到案日期前向原處分機關提出申訴，經原處分機關請舉發單位調查結果
    ，仍認受處分人所有之該部機車有於該路段超速行駛行為，原處分機關乃依道路
    交通管理處罰條例第四十條第一項、第六十三條第一項第一款、第八十五條第三
    項規定於九十七年七月七日裁處該部機車之所有人即受處分人罰鍰各一千四百元
    ，並予各記違規點數一點。
三、受處分人在原審聲明異議意旨並不否認其所有該車號機車於右揭時地曾分別行經
    該路段遭拍照採證之事實，但否認有何違反道路交通管理處罰條例之行為，辯稱
    ：騎車時速並未超過六十公里，且該路段速限四十公里不合理云云。經查：受處
    分人所有之該車號機車分別於右揭時地以六十一公里、六十六公里之速度超速行
    駛之違規情事，有經科學儀器照相之採證相片二幀附卷可稽。次按，行車速度，
    應依標誌或或標線之規定；而本件行為路段行車速限為四十公里，並設有速限標
    誌牌之事實，亦有台北市政府警察局中山分局九十二年八月十四日函、台北市政
    府警察局交通警察大隊九十二年九月二十三日函及所檢附之相片在卷足憑。至於
    該路段時限四十公里是否合理，並非法院所得審酌之事項。受處分人上開辯解，
    尚無可採。原處分機關以受處分人所有之該機車先後有在上開時地超速行駛之違
    規行為事證明確，爰依道路交通管理處罰條例第四十條第一項、第八十五條第三
    項、第六十三條第一項第一款規定裁處受處分人罰鍰各一千四百元，並予各記違
    規點數一點，核無不當；原審以受處分人之異議為無理由，而駁回其異議之聲明
    ，亦無不合。
四、抗告意旨略以：伊不相信那測試儀器，那種測試儀器，是可以作敝（弊）；警察
    在偷拍，警察只知道要開罰單，跟照相或罰錢，交通又無法改善，只知道設陷阱
    讓人民跳下去，機車遺失三台，卻沒有一台找回來云云。惟查，警方所使用之儀
    器每年均經過經濟部商品檢驗局檢驗合格後方予使用乙節，有臺北市政府警察局
    中山分局九十二年六月十九日北市警中分交字第０九二六三一０九八００號書函
    在卷可稽（見原審卷第十五頁）。至於抗告意旨所指「警察在偷拍，警察只知道
    要開罰單，跟照相或罰錢，交通又無法改善，只知道設陷阱讓人民跳下去，機車
    遺失三台，卻沒有一台找回來」各節，核與抗告分人是否有本案違規行為無關。
    抗告意旨執前詞指摘原裁定不當，並無理由，應予駁回。
五、據上論結，應依道路交通案件處理辦法第二十六條、刑事訴訟法第四百十二條，
    裁定如主文。
中      華      民      國    九十二    年     十一     月    二十八    日
                              臺灣高等法院交通法庭
                                  審判長法  官  劉  景  星
                                        法  官  陳  志  洋
                                        法  官  陳  博  志
右正本證明與原本無異。
不得再抗告。
                                        書記官  陳  嘉  文
中      華      民      國    九十二    年     十二     月      二      日


司法院資訊處製作；財團法人民間司法改革基金會備份。
